【裁判字號】    98,交聲,1167
【裁判日期】    981008
【裁判案由】    違反道路交通管理處罰條例聲明異議
【裁判全文】
臺灣士林地方法院交通事件裁定        98年度交聲字第1167號
原處分機關  臺北市交通事件裁決所
異  議  人
即受處分人  甲○○
上列受處分人因違反道路交通管理處罰條例案件，對於臺北市交
通事件裁決所於中華民國98年9 月3 日所為之北市裁罰字第裁22
-Z00000000號裁決，聲明異議，本院裁定如下：
    主  文
異議駁回。
    理  由
一、按匝道係指交流道中為加減速車道及主線車道與其他道路間
    之連接部分；又汽車行駛高速公路及快速公路，不得在加速
    車道、減速車道或單車道之匝道上超越前車或倒車，高速公
    路及快速公路交通管制規則第2 條第1 項第12款及第9 條第
    1 項第3 款分別定有明文。次按，汽車行駛於高速公路、快
    速公路或設站管制之道路，不遵使用限制、禁止、行車管制
    及管理事項之管制規則而違規超車、迴車、倒車、逆向行駛
    者，處汽車駕駛人新臺幣（下同）3000元以上6000元以下罰
    鍰；又汽車駕駛人，有違反道路交通管理處罰條例第33條第
    1 項之情形者，除依原條款處罰鍰外，並記違規點數一點，
    道路交通管理處罰條例第33條第1 項第7 款及第63條第1 項
    第1 款亦定有明文。
二、本件異議人即受處分人甲○○於民國98年6 月8 日14時25分
    許，駕駛車號為679-DL號之營業用小客車，行經國道三號南
    港系統南匝道北往南方向處，竟未依規定超越前車，適為在
    該處執勤之內政部警政署國道公路警察局第九警察隊七堵小
    隊員警乙○○予以拍照舉發，嗣由員警以受處分人有前揭違
    反道路交通管理處罰條例第33條第1 項第7 款（原記載為第
    33條第1 項第9 款）規定之行為掣單舉發，嗣將前開舉發通
    知單送達於受處分人，經受處分人於舉發通知單所載應到案
    日期（即98年7 月8 日）前向原處分機關提出申訴，案經原
    處分機關即臺北市交通事件裁決所函請舉發單位即內政部警
    政署國道公路警察局第九警察隊調查，因認受處分人確有前
    開違規行為，原處分機關乃以「行駛高速公路違規超車」之
    違規事實，並依道路交通管理處罰條例第33條第1 項第7 款
    及第63條第1 項第1 款、違反道路交通管理事件統一裁罰基
    準及處理細則第44條第1 項及上揭基準表之規定，於98年9
    月3 日裁處受處分人罰鍰3000元，並記違規點數1 點等事實
    ，此有內政部國道公路警察局舉發違反道路交通管理事件通
    知單通知聯（公警局交字第Z00000000 號）、內政部警政署
    國道公路警察局第九警察隊98年7 月17日公警九交字第0980
    971524號函、臺北市交通事件裁決所98年8 月12日北市裁申
    字第09838546600 號函、申訴書、採證照片、臺北市交通事
    件裁決所違反道路交通管理事件之北市裁罰字第裁22-Z0000
    0000號裁決書及上開裁決書之送達證書等影本在卷可稽。
三、訊據受處分人固不否認有於前開時地駕駛車輛行經上開高速
    公路交流道之匝道內等事實，惟矢口否認有何違反道路交通
    管理處罰條例規定之行為，辯稱：當日並未於匝道處超車云
    云。經查：
（一）本件舉發通知單上「舉發違反法條」欄內固記載為「第33
      條第1 項第9 款」，然原舉發機關業於98年7 月17日函請
      原處分機關即臺北市交通事件裁決所更正舉發違反法條為
      第33條第1 項第7 款，而原處分機關亦依原舉發機關之來
      函通知受處分人以更正，嗣依更正後之法條進行裁罰而製
      作裁決書以送達受處分人，此有上開內政部警政署國道公
      路警察局第九警察隊及臺北市交通事件裁決所函文、前開
      裁決書及送達證書在卷可稽，參照本件舉發通知單上所載
      違規事實為「於左述時地單一車道匝道違規使用左側路肩
      超車」，足見該舉發通知單上舉發違反法條欄內所載內容
      顯係誤載，是舉發機關及原處分機關依法進行更正並通知
      受處分人，自不影響本件舉發及裁決之合法性，合先敘明
      。
（二）證人即舉發員警乙○○於本院98年10月2 日調查中結證稱
      ：當日因見上開車輛從國道三號接國道五號出口匝道南下
      處，行駛路肩超車，遂當場拍照採證等語，並提供其所為
      之採證照片五紙為證；而交通警員掣單舉發違反道路交通
      管理處罰條例所列之違規事實，本質上為行政處分，且係
      公務員基於職務上之權力，依法就特定之具體事件所為具
      有公法上效果之單方行政行為，基於公務員所為公法上行
      為具有公信力之原則，該行政處分當可被推定為真正，是
      本件受處分人既未就執勤員警之舉發違誤提出相關證據以
      供調查，且依卷存證據資料亦無其他積極證據足資證明其
      有捏造事實違法取締之情事，則執勤員警本其維護交通秩
      序及安全之職責所為之上開舉發行為，自應受到合法及正
      確之推定；觀諸證人乙○○庭呈之上開採證照片，受處分
      人所駕駛之上開營業用小客車，確係行駛於單車道匝道內
      ，並自其他車輛左側超越前車，足見受處分人上開所辯，
      應屬事後卸責之詞，不足採信。本件事證明確，受處分人
      確有前揭違規行為，應堪認定。
四、綜上所述，受處分人確有於前揭時間駕駛上開車輛於高速公
    路違規超車之行為，自屬違反道路交通管理處罰條例第33條
    第1 項第7 款之規定，而受處分人於舉發通知單上所載應到
    案日期（即98年7 月8 日）前向原處分機關提出申訴，是原
    處分機關依道路交通管理處罰條例第33條第1 項第7 款及第
    63條第1 項第1 款、違反道路交通管理事件統一裁罰基準及
    處理細則第44條第1 項及前揭基準表之規定裁處受處分人罰
    鍰3000元，並記違規點數1 點，經核並無違誤。本件受處分
    人猶執前詞，指摘原處分不當，自無理由，應予駁回。
據上論斷，應依道路交通案件處理辦法第19條，裁定如主文。
中    華    民    國    98    年    10    月    8     日
                    交通法庭法  官  黃雅君
以上正本證明與原本無異。
如不服本裁定應於送達後5日內向本院提出抗告狀。
                            書記官  簡湘雲
中    華    民    國    98    年    10    月    8     日


司法院資訊處製作；財團法人民間司法改革基金會備份。
